【裁判字號】    90,上易,1571
【裁判日期】    901225
【裁判案由】    傷害
【裁判全文】
臺灣高等法院臺南分院刑事判決          九十年度上易字第一五七一號      Ｃ
      上  訴  人  臺灣臺南地方法院檢察署檢察官
      上  訴  人
      即  被  告  甲  ○  ○
右上訴人因被告傷害案件，不服臺灣臺南地方法院九十年度易字第一四七０號中華民
國九十年八月三十日第一審判決（起訴案號：臺灣臺南地方法院檢察署九十年度偵字
第二九四八號），提起上訴，本院判決如左：
      主      文
上訴駁回。
      事      實
一、甲○○與乙○○係兄弟關係，為家庭暴力防治法第三條所定之家庭成員，而雙方
    本不和睦，甲○○於九十年一月十三日下午十四時三十分許，至臺南縣楠西鄉龜
    丹村八鄰一０三之一號乙○○住處，因計較二人共有土地之地價稅繳納問題而發
    生爭執，甲○○竟基於傷害人身體之犯意，出手毆打乙○○，致乙○○受有右眼
    眼瞼瘀血、角膜擦傷併潰瘍結膜裂傷等傷害。
二、案經乙○○訴由臺南縣警察局玉井分局報告臺灣臺南地方法院檢察署檢察官偵查
    起訴。
      理      由
一、訊之上訴人即被告甲○○矢口否認有何傷害犯行，辯稱：伊沒毆打告訴人，係告
    訴人手持蒼蠅拍打伊，自己跌倒，蒼蠅拍弄到自己眼睛云云。
二、經查，右揭事實業據告訴人乙○○於警訊中指訴甚詳（詳臺南縣警察局玉井分局
    九十年一月十九日偵訊筆錄），並經證人江蕭阿  於警訊時證述明確（見同日筆
    錄），此外，復有行政院衛生署臺南醫院驗傷證明書一紙附卷可稽。而被害人乙
    ○○於九十年一月十三日至行政院衛生署臺南醫院急診時，即主訴被打到右眼、
    右眼疼痛流淚。經檢查兩眼眼瞼淤血、右眼結膜裂傷、翼狀贅片剝離併角膜上皮
    缺損，故急診手術切除已剝離之翼狀贅片等情，有行政院衛生署臺南醫院九十年
    十一月二十日南醫歷字第九００六二九七號函在卷可按。告訴人乙○○於九十年
    一月十三日確曾因眼睛受傷至行政院衛生署臺南醫院急診，而被告亦不否認其有
    與告訴人拉扯，是其所辯，無非事後卸責之詞，委無足採，事證明確，被告犯行
    堪予認定，應依法論科。至於告訴人另因眼疾而至成功大學醫學院附設醫院及臺
    南縣玉井鄉明美眼科就診一節，應屬原有眼晴病變，尚無證據證明與本件傷害有
    何相當因果關係，併此敘明。
三、按現為四親等以內之旁系血親兄弟之間為家庭成員，而家庭成員間實施身體或精
    神上不法侵害之行為者，均屬家庭暴力，家庭成員間故意實施家庭暴力行為而成
    立其他法律所規定之犯罪，則成立家庭暴力罪，家庭暴力防治法第三條第四款、
    第二條第一項、第二項定有明文。被告甲○○傷害人之身體，核其所為係犯刑法
    第二百七十七條第一項之普通傷害罪。
四、原審以被告甲○○罪證明確，因予適用刑法第二百七十七條第一項、第四十一條
    第一項前段，罰金罰鍰提高標準條例第一條前段、第二條規定，並爰審酌被告犯
    罪之動機、目的、手段、所生危害非鉅、犯後態度等一切情狀，量處拘役三十日
    ，並諭知如易科罰金以三百元折算一日之標準，以資懲儆。本院經核原判決認事
    用法，並無不合，量刑亦稱允當。檢察官上訴意旨，循告訴人聲請，指摘原判決
    量刑過輕；被告上訴意旨，則執前詞，指摘原判決不當，均為無理由，應予駁回
    。
據上論斷，應依刑事訴訟法第三百六十八條，判決如主文。
本案經檢察官廖椿堅到庭執行職務。
中    華    民    國      九十      年      十二      月      二十五    日
                                  臺灣高等法院臺南分院刑事第五庭
                                      審判長法官  茆    臺    雲
                                            法官  董    武    全
                                            法官  李    文    福
右正本證明與原本無異。
不得上訴。
                                      法院書記官  李    良    倩
中    華    民    國      九十      年      十二      月     二十六     日
附錄法條：
刑法第二百七十七條第一項：傷害人之身體或健康者，處三年以下有期徒刑、拘役或
                          一千元以下罰金。


司法院資訊處製作；財團法人民間司法改革基金會備份。
